【裁判字號】    99,抗,222
【裁判日期】    991018
【裁判案由】    拍賣抵押物
【裁判全文】
臺灣高雄地方法院民事裁定               99年度抗字第222號
抗  告  人  乙○○
相  對  人  財政部臺灣省南區國稅局高雄縣分局
法定代理人  甲○○
上列當事人間聲請拍賣抵押物事件，抗告人對於民國99年9 月8
日本院99年度司拍字第677 號裁定，提起抗告，本院裁定如下：
  主      文
抗告駁回。
抗告程序費用新臺幣壹仟元由抗告人負擔。
  理      由
一、按民法第873 條第1 項規定，抵押權人於債權已屆清償期而
    未受清償者，得聲請法院拍賣抵押物，就其賣得價金而受清
    償，是抵押權人依此規定聲請拍賣抵押物，係屬非訟事件，
    只要形式上抵押權已經依法登記，且抵押債權已屆清償期而
    未受清償，法院即應為准許拍賣抵押物之裁定。至於實體上
    法律關係有爭執之人，為求保護其權利，應另提起訴訟以求
    解決。
二、查本件相對人前以抗告人提供如附表所示之不動產設定抵押
    權予伊，擔保第三人董捷企業股份有限公司（下稱「董捷公
    司」）所積欠之營利事業所得稅新臺幣（下同）6,573,114
    元，且前開稅捐債權已屆清償期而未受清償等語為由，聲請
    本院裁定拍賣如附表所示不動產獲准，並有擔保具結書、他
    項權利證明書、抵押權設定契約書及土地、建物登記謄本各
    1 份附卷佐證。抗告人雖以前開稅捐債權清償期尚未屆至，
    相對人聲請拍賣抵押物並無理由等語為由，提起本件抗告，
    並提出由其立具之第三人擔保書佐證，惟依相對人所提出由
    抗告人於民國97年10月29日立據之前開擔保具結書所載，董
    捷公司倘於98年4 月30日前未繳清所欠稅款，抗告人願就餘
    額負清償之責，並同意相對人逕對如附表所示不動產為強制
    執行，且前開他項權利證明書、抵押權設定契約書及土地、
    建物登記謄本，上載本件稅捐債權清償日亦為98年4 月30日
    ，則原裁定於經形式審核後，認抵押債權已屆清償期而未受
    清償，並據以准許相對人拍賣抵押物之聲請，即無不當。至
    抗告人所提出由其立具並交付予法務部行政執行署高雄行政
    執行處（下稱「行政執行處」）之第三人擔保書，其上雖有
    記載抗告人承諾願自97年12月25日起，按月繳納3 萬元至10
    0 年11月25日金部繳清為止，其中任何一期未繳，其餘未繳
    清之應執行金額，即視為全部到期，行政執行處得廢止分期
    繳納核准命令等語，惟依形式上判斷，此僅關係行政執行處
    得否廢止分期繳納之核准命令，尚難執此遽認前開稅捐債權
    之清償日尚未屆至，抗告人如認前開稅捐債權清償期日尚未
    屆至，依首開說明，應另行起訴以求解決。是抗告人提起本
    件抗告，請求廢棄原裁定，難認有理由，應予駁回。
據上論結，本件抗告為無理由，依非訟事件法第46條、第21條第
2 項、第24條第1 項，民事訴訟法第495 條之1 第1 項、第449
條第1 項、第78條裁定如主文。
中    華    民    國    99    年    10    月    18    日
                  民事第三庭  審判長法  官  朱玲瑤
                                    法  官  楊詠惠
                                    法  官  劉傑民
正本係照原本作成。
如不服本裁定應於送達後10日內向本院提出再抗告狀，並繳納再
抗告費新台幣1,000 元。再為抗告應以適用法規顯有錯誤為理由
，並經本院之許可，該許可以原裁定所涉及之法律見解具有原則
上重要性者為限，並應提出委任律師或具有律師資格之人之委任
狀；委任有律師資格者，另應附具律師及格證書及釋明委任人與
受任人有民事訴訟法第466 條之1 第1 項但書或第2 項所定關係
之釋明文書影本。
中    華    民    國    99    年    10    月    18    日
                                    書記官  呂姿儀

司法院資訊處製作；財團法人民間司法改革基金會備份。
